臺灣臺北地方法院刑事判決　　　　　　　　　　　　九十三年度易字第一四三八號
　　公　訴　人　臺灣臺北地方法院檢察署檢察官
　　被　　　告　甲○○
右列被告因毒品危害防制條例案件，經檢察官聲請簡易判決處刑（九十三年度毒偵字
第一八五０號），嗣經本院受理後（九十三年度簡字第二五八四號），認為不宜以簡
易判決處刑，而改以通常程序審理，因被告於準備程序中為有罪之陳述，經本院合議
庭裁定以簡式審判程序審理，本院判決如左：
    主  文
甲○○連續施用第二級毒品，累犯，處有期徒刑陸月，如易科罰金，以佰元折算壹
日。
    事  實
一、甲○○前因施用毒品案件，經本院於民國八十七年十一月十二日以八十七年度毒
    聲字第一三九七號裁定送觀察、勒戒後，認無繼續施用毒品之傾向，由臺灣臺北
    地方法院檢察署檢察官於八十七年十二月七日以八十七年度偵字第二三八六０號
    不起訴處分確定；嗣因二犯施用毒品案件，再經本院於八十九年四月二十五日以
    八十九年度毒聲字第一０五七號裁定送觀察、勒戒，認有繼續施用毒品傾向，除
    經本院於八十九年五月二十三日以八十九年度毒聲字第一二九七號裁定令入戒治
    處所施以強制戒治，而於九十年二月六日停止強制戒治出所，所餘戒治期間付保
    護管束，至九十年五月二十四日保護管束期滿執行完畢外，另於八十九年七月二
    十七日以八十九年度易字第一二四一號刑事判決分別判處有期徒刑五月、三月，
    應執行有期徒刑六月確定，並於九十年八月二十一日易科罰金執行完畢，仍不知
    悔悟，基於概括之犯意，自九十年十月間某日起至九十三年六月十七日下午三時
    許止，在臺北縣板橋市○○路○段二六九號電梯機房內，以將安非他命置於鋁箔
    紙上，然後以火燒烤使其產生煙霧，再吸食其煙霧之方式，連續施用安非他命多
    次，嗣於九十三年六月十七日下午五時二十分許，為警在臺北縣板橋市○○路○
    段二六九號六樓六０六室搜索查獲，經警採尿送驗後查悉上情。
二、案經臺北市政府警察局北投分局報請臺灣板橋地方法院檢察署呈請臺灣高等法院
    檢察署檢察官令轉臺灣臺北地方法院檢察署聲請簡易判決處刑，經本院認不宜以
    簡易判決處刑，而改依通常程序審理，因甲○○於本院準備程序中為有罪之陳述
    ，嗣經本院合議庭裁定以簡式審判程序審理。
    理  由
一、訊據被告甲○○對於在右揭時、地連續施用第二級毒品安非他命多次之事實坦承
    不諱；其為警查獲後採集尿液，經送臺灣尖端先進生技醫藥股份有限公司以酵素
    免疫分析法及氣相層析質譜儀法檢驗結果，確呈安非他命、甲基安非他命陽性反
    應，有該公司九十三年六月二十四日濫用藥物尿液檢驗報告一份在卷可稽（見臺
    灣板橋地方法院九十三年度毒偵字第三二五四號偵查卷第十頁），此外，復有搜
    索筆錄（見同上偵查第十四頁）附卷可佐。而被告前因施用毒品案件，經本院於
    八十七年十一月十二日以八十七年度毒聲字第一三九七號裁定送觀察、勒戒後，
    認無繼續施用毒品之傾向，由臺灣臺北地方法院檢察署檢察官於八十七年十二月
    七日以八十七年度偵字第二三八六０號不起訴處分確定；嗣因二犯施用毒品案件
    ，再經本院於八十九年四月二十五日以八十九年度毒聲字第一０五七號裁定送觀
    察、勒戒，認有繼續施用毒品傾向，除經本院於八十九年五月二十三日以八十九
    年度毒聲字第一二九七號裁定令入戒治處所施以強制戒治，而於九十年二月六日
    停止強制戒治出所，所餘戒治期間付保護管束，至九十年五月二十四日保護管束
    期滿執行完畢外，另於八十九年七月二十七日以八十九年度易字第一二四一號刑
    事判決分別判處有期徒刑五月、三月，應執行有期徒刑六月確定，並於九十年八
    月二十一日易科罰金執行完畢，有本院八十九年易字第一二四一號刑事判決、臺
    灣高等法院被告全國前案紀錄表附卷足憑，是被告出於任意性自白與事實相符，
    堪予採信。被告於九十年二月六日停止強制戒治出所，所餘戒治期間付保護管束
    ，至九十年五月二十四日保護管束期滿執行完畢，五年內再犯毒品危害防制條例
    第十條第二項之施用第二級毒品罪，依同法第二十條第三項規定，自應依法追訴
    審判。綜上，本件事證明確，被告犯行堪以認定，應予依法論科。
二、核被告施用安非他命行為，係犯毒品危害防制條例第十條第二項之施用第二級毒
    品罪。其持有第二級毒品之低度行為，應為施用第二級毒品之高度行為所吸收，
    不另論罪。又被告先後多次施用第二級毒品安非他命之犯行，時間緊接，所犯係
    構成要件相同之罪名，顯係基於概括犯意反覆為之，應依刑法第五十六條連續犯
    之規定以一罪論，並加重其刑。公訴人雖僅就被告於九十三年六月中旬施用第二
    級毒品一次之犯行起訴，然由於被告所為係連續犯，其餘之犯行自為起訴效力所
    及，本院自應併予審理。又被告於八十九年間因施用毒品案件，經本院於八十九
    年七月二十七日以八十九年度易字第一二四一號刑事判決分別判處有期徒刑五月
    、三月，應執行有期徒刑六月確定，並於九十年八月二十一日易科罰金執行完畢
    ，此有臺灣高等法院被告全國前案紀錄表一份在卷可稽，其前曾受有期徒刑之執
    行完畢，於五年以內再犯本件最重本刑為有期徒刑以上之罪，為累犯，應依刑法
    第四十七條之規定遞加重其刑。爰審酌被告前曾因施用毒品而送觀察、勒戒，仍
    不知悛悔，復一再施用毒品，顯已有成癮性，所為對個人身心戕害程度非輕，及
    其犯罪之動機、目的、手段、施用時間、次數及犯後供認犯行態度尚稱良好等一
    切情狀，量處如主文所示之刑，並諭知易科罰金之折算標準，以示懲儆。
據上論斷，應依刑事訴訟法第四百五十二條、第二百七十三條之一、第二百九十九條
第一項前段，毒品危害防制條例第十條第二項，刑法第十一條前段、第五十六條、第
四十七條、第四十一條第一項前段，罰金罰鍰提高標準條例第二條，判決如主文。
本案經檢察官陳淑雲到庭執行職務
中　　　華　　　民　　　國　　九十三　　年　　 十二 　　月　　三十一　　日
                                    臺灣臺北地方法院刑事第十四庭
　　                                    法      官  孫萍萍
右正本證明與原本無異。
如不服本判決，應於判決送達後十日內，向本院提出上訴狀。
                                        書  記  官  陳弘文
中　　　華　　　民　　　國　　九十三　　年　　 十二 　　月　　三十一　　日
附錄本判決論罪科刑依據之法條：
毒品危害防制條例第十條第二項
施用第二級毒品者，處三年以下有期徒刑。
